臺灣臺南地方法院刑事判決　　　　　　　　　　　　　　九十一年度訴字第二五號
　　公　訴　人　臺灣臺南地方法院檢察署檢察官
　　被　　　告　甲○○
右列被告因違反毒品危害防制條例案件，經檢察官提起公訴（九十年度毒偵字第二四
二三號），暨移送併案審理（九十一年度毒偵字第二五五號）本院判決如左：
    主  文
甲○○連續施用第一級毒品，累犯，處有期徒刑捌月，扣案第一級毒品海洛因壹包（
毛重零點貳壹公克）沒收銷燬之，扣案注射針筒支均沒收；又連續施用第二級毒品
，累犯，處有期徒刑伍月。應執行有期徒刑壹年，扣案第一級毒品海洛因壹包（毛重
零點貳壹公克）沒收銷燬之，扣案注射針筒支均沒收。
    事  實
一、甲○○前因侵占案件，經本院以八十八年度易字第三０九九號判處有期徒刑三月
    ，並於民國（下同）八十九年十月二十四日執行完畢，又因違反毒品危害防制條
    例案件，經本院以八十八年度毒聲字第三七號裁定送觀察、勒戒後，因認無繼續
    施用毒品之傾向，經臺灣臺南地方法院檢察署檢察官於八十八年二月九日，以八
    十八年度偵緝字第五十六號不起訴處分確定後，復因違反毒品危害防制條例案件
    ，經本院以八十八年度毒聲字第一四八九號裁定送觀察、勒戒後，認有繼續施用
    毒品之傾向，再經本院以八十八年度毒聲字第二六００號裁定送強制戒治，嗣於
    八十九年九月六日（起訴書誤載為八月二十七日）保護管束期滿，詎猶不知悔改
    ，竟基於施用第一級毒品之概括犯意，自九十年二月間某日起至九十一年二月二
    十日止，在臺南縣官田鄉○○村○○路○段五八巷一弄二五號租屋處及臺南縣官
    田鄉官田村二四一之二號住處，連續施用第一級毒品海洛因多次；甲○○另行基
    於施用第二級毒品之概括犯意，自九十年一月間某日起至同年九月底某日止，在
    前揭租屋處，連續施用第二級毒品安非他命多次，為警於九十年十月二日十七時
    許，在臺南縣新營市○○街一一七巷六十號前，發現其形跡可疑，經其同意後採
    集其採尿而查獲，甲○○另於九十一年二月二十一日九時許，攜其所有及海洛因
    （毛重零點二一公克）及其所有用以施打海洛因之注射針筒三支前往偵查機關自
    白犯行。
二、案經臺南縣警察局麻豆分局報請臺灣臺南地方法院檢察署檢察官偵查起訴暨移送
    併案審理。
    理  由
一、訊據被告甲○○對右揭事實均供承不諱，復有臺南縣衛生局九十年十月二十三日
    出具之尿液檢驗成績書及臺南市衛生局九十一年五月十三日（）南市衛驗字第
    九一０二一三號檢驗成績書各一紙在卷可憑，復有注射針筒三支扣案可佐，且扣
    案之白色粉末（毛重零點二一公克），經送鑑定後認確係第一級毒品海洛因，有
    法務部調查局九十一年四月二十四日調科壹字第二００００三九０一號鑑定通知
    書附卷可稽，是被告之自白與事實相符，本件事證明確，被告犯行足以認定，應
    依法論科。
二、按海洛因及安非他命分屬第一級、第二級毒品，毒品危害防制條例第二條第一項
    第一款及第二款分別定有明文。核被告所為，係犯毒品危害防制條例第十條第一
    項、第二項之施用第一級、第二級毒品罪，其施用毒品前後持有毒品之低度行為
    ，已為其施用之高度行為所吸收，均不另論罪。被告所犯施用第一級、第二級毒
    品罪，分別時間緊接，手法相同，顯均係基於概括犯意為之，為連續犯，應依法
    各加重其刑。至公訴人雖僅起訴被告施用海洛因及安非他命各一次之犯行，並未
    於起訴事實內敘及被告自九十年二月間某日起至同年十月日以前暨九十年十月三
    日以後迄九十一年二月二十日止施用海洛因之犯行，及自九十年一月間某日起至
    同年九月底某日以前施用安非他命之犯行，然該部分事實與公訴人起訴之犯罪事
    實具有連續犯之裁判上一罪關係，應為起訴效力所及，本院自得併予審究。又被
    告所犯上開二罪，罪名有異、行為互殊，應分論併罰。另刑法第六十二條所規定
    之自首，以對於未發覺之罪，向有偵查權之機關或公務員自承犯罪，進而接受裁
    判為要件；而具有連續犯或牽連犯等裁判上一罪關係之犯罪，苟全部犯罪未被發
    覺前，行為人僅就其中一部分犯罪自首，固仍生全部自首之效力，反之，倘其中
    一部分犯罪已先被有偵查權之機關或公務員發覺，行為人事後方就其餘未被發覺
    之部分，自動供認其犯行時，因與上開自首之要件不符，自不得適用自首之規定
    減輕其刑（最高法院八十三年度臺上字第三九三五號判決參照）。是被告雖於九
    十一年二月二十一日九時許，攜其所有海洛因（毛重零點二一公克）及用以施打
    海洛因之注射針筒三支，前往偵查機關坦承其自九十年十月二日以後至九十一年
    二月二十日止之施用海洛因犯行，然因被告之前施用海洛因之犯行業已被有偵查
    權之機關發覺，縱其事後就犯罪事實之一部供認犯行，仍與自首之要件不符，自
    不得適用自首之規定減輕其刑，附此敘明。又被告前因侵占案件，經本院以八十
    八年度易字第三０九九號判處有期徒刑三月，並於八十九年十月二十四日執行完
    畢，其於有期徒刑執行完畢後，五內以內再犯本件有期徒刑以上之罪，為累犯，
    應依法遞加重其刑。爰審酌被告前因施用毒品案件，經不起訴處分後，仍不痛改
    施用毒品之惡習，竟又觸犯刑章，惟其犯後供承犯行態度良好、深表悔悟等一切
    情狀，量處如主文所示之刑，並定其應執行之刑，以資儆懲。至扣案之注射針筒
    三支，係供施打海洛因所用之物，且為被告所有，業據被告供承在卷，均應依刑
    法第三十八條第一項第二款沒收；另扣案之白色粉末（毛重零點二一公克）經送
    鑑定後，認確係第一級毒品海洛因，有前揭法務部調查局鑑定通知書附卷可稽，
    爰依毒品危害防制條例第十八條第一項前段沒收銷燬之。
據上論斷，應依刑事訴訟法第二百九十九條第一項前段，毒品危害防制條例第十條第
一項、第二項、第十八條第一項前段，刑法第十一條前段、第五十六條、第四十七條
、第五十一條第五款、第三十八條第一項第二款，判決如主文。
本案經檢察官李啟明到庭執行職務
中      華      民      國      九十一      年      八      月    八    日
                                  臺灣臺南地方法院刑事第二庭
                                      審判長法官  侯明正
                                            法官  石家禎
                                            法官  林中如
右正本證明與原本無異。
如不服本判決，應於收受本判決後十日內，向本院提出上訴狀。（須附繕本）
中      華      民      國      九十一      年      八      月    九    日
                                      書  記  官  楊建新
附錄本案論罪科刑法條
毒品危害防制條例第十條
施用第一級毒品者，處六月以上五年以下有期徒刑。
施用第二級毒品者，處三年以下有期徒刑。
